【裁判字號】    90,交聲,1226
【裁判日期】    901130
【裁判案由】    違反道路交通管理處罰條例聲明異議
【裁判全文】
臺灣臺北地方法院交通事件裁定            九十年度交聲字第一二二六號
    異議人即
    受處分人  甲○○
右列受處分人因違反道路交通管理處罰條例案件，對於臺北市交通事件裁決所中華民
國九十年十一月十三日所為之處分（原處分案號：北市裁三字第駕裁二二－ＣＮ00
00000號），聲明異議，本院裁定如左：
        主      文
異議駁回。
        理      由
一、按指示直行之指向線，用以指示車輛行駛方向，以白色箭頭劃設於車道上，道路
    交通標誌標線號誌設置規則第一百八十八條第一項、第三項定有明文；汽車駕駛
    人，爭道行駛有不按遵行之方向行駛者，處新臺幣六百元以上一千八百元以下罰
    鍰（民國九十年一月十七日總統修正公布之道路交通管理處罰條例部分條文，其
    施行日期依同條例第九十三條規定須由行政院以命令定之，而行政院係於九十年
    四月三日以台九十交字第０一九三一七號令發布修正後之該條例自九十年六月一
    日起施行，故以下所述及之本條例，如無特別註明，乃係修正生效後之新法，而
    於敘述上如係九十年一月十七日修正，同年六月一日生效施行前之該條例，則會
    在該條例下加註【舊法】以資辨明，先予敘明）道路交通管理處罰條例第三條第
    八款、第四十五條第一款定有明文；再汽車駕駛人駕駛汽車違反道路交通管理處
    罰條例第四十五條規定者，除應依該條所規定之罰鍰處罰外，並予記違規點數一
    點，道路交通管理處罰條例第六十三條第一項第一款亦定有明文。
二、本件受處分人即異議人甲○○於民國九十年八月二十二日六月二十二日上午八時
    三十三分左右，駕駛車號ＧＲＵ-九六０重型機車，為爭道行駛，在台北縣三重
    市○○○路上不按遵行方向逆向行駛，為台北縣警察局交通警察隊三重分隊警員
    羅仁綺以現場採證照片逕行舉發受處分人違反道路交通管理處罰條例第四十五條
    第一款之行為。嗣受處分人於應到案日期前申訴，原處分機關函請舉發機關調查
    結果，仍認受處分人有上開違規行為，遂依道路交通管理處罰條例第四十五條第
    一款、第六十三條第一項第一款之規定於九十年十一月十三日裁處異議人罰鍰九
    百元，並予記違規點數一點。
三、本件受處分人甲○○具狀否認逆向行駛前開道路，並辯稱：因大型垃圾車停靠路
    邊，佔用慢車道，伊迫不得已只能繞道行駛云云。經查：受處分人指責之垃圾車
    ，依舉發單位台北縣警察局三重分局說明該垃圾車係行進間，係受處分人意圖超
    車所致等語，此有台北縣警察局三重分局九十年十一月二日重警行申字第０三三
    二八一號函可稽。復徵之採證照片垃圾車至雙黃線間尚有相當之行駛空間，此可
    由遵行方向之機車行駛在垃圾車旁可稽，足見，受處分人並非無法遵行方向行駛
    ，卻駕駛機車違規逆向直行，此有現場採證照片一張可稽，是其不按遵行方向行
    駛之違規行為應可認定。受處分人所辯，尚不足採。本件受處分人駕駛重型機車
    爭道行駛，有不按遵行之方向行駛之違規行為，既已事證明確，原處分機關依道
    路交通管理處罰條例第四十五條第一款規定裁處罰鍰九百元，並依同條例第六十
    三條第一項第一款之規定，記違規點數一點，核無違誤，本件受處分人之異議為
    無理由，自應將其異議駁回。
據上論斷，應依道路交通案件處理辦法第十九條，裁定如主文。
中      華      民      國    九十      年      十一    月      三十    日
                          臺灣臺北地方法院交通法庭
                                    法  官  劉  嶽  承
右正本證明與原本無異。
如不服本裁定，應於裁定送達後五日內向本院提出抗告狀。
                                    書記官  江  虹  儀
中      華      民      國    九十      年     十一     月      三十    日


司法院資訊處製作；財團法人民間司法改革基金會備份。
